# 陈版请进！！

提问人：shancheng 时间：2014-05-12 17:07:23
请教陈版，担保公司收到财政拨款—担保扶持基金，该项目是否按照政府补助准则规定确认为当期收益？还是确认为一项负债？该款项能否转增注册资本？感激之至！

回答人：chenyiwei
这是否为地方土政策？如何指定用途？有何监管措施？建议把所依据的财政资金管理办法和拨款文件的主要条款列一下。

提问人：zengfengxia 时间：2014-05-14 09:13:31
一般风险准备是不是从利润中计提的？为何可以认定为与收益相关的？

回答人：chenyiwei
政府补助准则规定，除了与资产相关的以外，其他政府补助都是与收益相关的。而且如果直接贷记权益科目（一般风险准备），也不符合政府补助会计处理的“收益法”原则。